【裁判字號】    92,訴,122
【裁判日期】    920307
【裁判案由】    毒品危害防制條例
【裁判全文】
臺灣臺中地方法院刑事判決                          九十二年度訴字第一二二號
    公  訴  人  臺灣臺中地方法院檢察署檢察官
    被      告  甲○○
右列被告因違反毒品危害防制條例案件，經檢察官提起公訴（九十一年度毒偵字第三
九五八號），本院判決如左：
    主    文
甲○○施用第一級毒品，處有期徒刑捌月，扣案之第一級毒品海洛因貳包（驗餘共淨
重零點玖貳公克、包裝重零點肆肆公克），均沒收銷燬之。又連續施用第二級毒品，
處有期徒刑陸月，扣案之吸食器壹組，沒收。應執行有期徒刑壹年壹月，扣案之第一
級毒品海洛因貳包（驗餘共淨重零點玖貳公克、包裝重零點肆肆公克），均沒收銷燬
之，扣案之吸食器壹組，沒收。
    事    實
一、甲○○前曾於民國八十七年間因違反毒品危害防制條例案件，經臺灣板橋地方法
    院以八十七年度毒聲字第一０七號裁定送觀察、勒戒後，認無繼續施用毒品傾向
    ，而由臺灣板橋地方法院檢察署檢察官於八十七年九月二十一日以八十七年度偵
    字第二０二五六號處分不起訴確定。詎甲○○猶不知悔改，復基於施用第一級毒
    品海洛因之犯意，於九十年八月二十三日下午十時三十分許前某時，在臺南縣後
    壁鄉嘉田村六二號，以將海洛因置於香煙中點火吸食之方式，施用第一級毒品海
    洛因一次。甲○○另基於施用第二級毒品安非他命之概括犯意，先後於九十年八
    月二十日及同年月二十三日，在前揭同一處所，以將安非他命置於吸食器中燒烤
    產生煙霧之方式，連續施用第二級毒品安非他命二次。嗣於同年月二十三日下午
    十時三十分許，在前揭同一處所前為警查獲，並於甲○○所駕駛之車輛上扣得甲
    ○○所有，供施用安非他命所用之吸食器一組、第一級毒品海洛因二包（驗餘共
    淨重零點九二公克、包裝重零點四四公克）、注射針筒四支、食鹽水一瓶及葡萄
    糖一包（鑑驗後無毒品反應，淨重一點八三公克、包裝重零點六三公克）。其後
    採集甲○○之尿液送鑑驗之結果，呈甲基安非他命及嗎啡之陽性反應，而經依臺
    灣苗栗地方法院九十一年度毒聲字第八三一號裁定將甲○○送臺灣苗栗看守所附
    設勒戒處所觀察、勒戒後，認有繼續施用毒品傾向，並經該院以九十一年度毒聲
    字第九五二號裁定令入戒治處所施以強制戒治。
二、案經臺南縣警察局白河分局報請臺灣臺南地方法院檢察署呈請臺灣高等法院檢察
    署檢察長核轉臺灣板橋地方法院檢察署呈請臺灣高等法院檢察署檢察長核轉臺灣
    桃園地方法院檢察署呈請臺灣高等法院檢察署檢察長核轉臺灣苗栗地方法院檢察
    署呈請臺灣高等法院臺中分院檢察署檢察長核轉臺灣臺中地方法院檢察署檢察官
    偵查起訴。
    理    由
一、訊據被告甲○○對於上開事實供承不諱，並有海洛因二包（驗餘共淨重零點九二
    公克、包裝重零點四四公克）及吸食器一組扣案足證，而臺南縣警察局白河分局
    於九十年八月二十三日所採集被告甲○○之尿液，經送檢驗之結果，確呈甲基安
    非他命及嗎啡之陽性反應，有採尿送驗編號名冊、臺南縣衛生局尿液檢驗成績書
    及臺灣檢驗科技股份有限公司濫用藥物尿液檢驗報告附卷可參，又前揭扣案之白
    色粉末二包，確係第一級毒品海洛因，驗餘共淨重零點九二公克，包裝重零點四
    四公克等情，復有法務部調查局鑑驗通知書存卷可證，是足認被告上開自白，核
    與事實相符。被告前曾因違反毒品危害防制條例案件，經臺灣板橋地方法院以八
    十七年度毒聲字第一０七號裁定送觀察、勒戒後，認無繼續施用毒品傾向，而由
    臺灣板橋地方法院檢察署檢察官於八十七年九月二十一日以八十七年度偵字第二
    ０二五六號處分不起訴確定；其後復因本件施用毒品之案件，經依臺灣苗栗地方
    法院九十一年度毒聲字第八三一號裁定送臺灣苗栗看守所附設勒戒處所觀察、勒
    戒後，認有繼續施用毒品傾向，並經該院以九十一年度毒聲字第九五二號裁定令
    入戒治處所施以強制戒治，有不起訴處分書、前揭刑事裁定、臺灣臺中地方法院
    檢察署刑案資料查註紀錄表及臺灣苗栗看守所附設勒戒所九十一年十一月二十日
    苗所衛字第○九一○○○三四六五號函附之有無繼續施用毒品傾向證明書在卷足
    憑，故被告本次再施用第一級毒品海洛因及連續施用第二級毒品安非他命，係屬
    二犯。本件事證明確，被告上開犯行，堪以認定。
二、核被告甲○○所為，分別係犯毒品危害防制條例第十條第一項之施用第一級毒品
    海洛因罪及同條第二項之施用第二級毒品安非他命罪。其施用前持有第一級、第
    二級毒品之低度行為，分別為其施用第一級、第二級毒品之高度行為所吸收，均
    不另論罪。其先後二次施用第二級毒品安非他命犯行，時間密接且犯罪構成要件
    相同，顯係基於概括犯意所為，為連續犯，應依刑法第五十六條之規定論以一罪
    ，並加重其刑。被告所犯上開二罪，犯意各別，犯罪構成要件不同，應予分論併
    罰。公訴人雖未敘及被告另於九十年八月二十日某時許施用第二級毒品之犯行，
    惟該部分既與已起訴部分之事實，有連續犯之裁判上一罪關係，為起訴效力所及
    ，本院自應併予審究。爰審酌被告犯罪之動機、目的及手段，而施用上開第一級
    、第二級毒品均係屬自戕之行為，被告犯罪後之態度尚稱良好，坦認犯行等一切
    情狀，分別量處如主文所示之刑，並定應執行之刑。扣案之海洛因二包（驗餘共
    淨重零點九二公克、包裝重零點四四公克），係屬毒品，應依毒品危害防制條例
    第十八條第一項前段之規定，宣告沒收銷燬之。又扣案之吸食器一組，係被告所
    有，且供施用上開安非他命所用之物，業據被告供承在卷，爰依刑法第三十八條
    第一項第二款之規定宣告沒收。至扣案之注射針筒四支、食鹽水一瓶及葡萄糖一
    包（鑑驗後無毒品反應，淨重一點八三公克、包裝重零點六三公克），既據被告
    否認為其所有，且尚無證據足認係供本件犯罪所用之物或屬違禁物，爰不另為沒
    收之諭知，附此敘明。
據上論斷，應依刑事訴訟法第二百九十九條第一項前段，毒品危害防制條例第十條第
一項、第二項、第二十條第三項前段、第十八條第一項前段，刑法第十一條前段、第
五十六條、第五十一條第五款、第三十八條第一項第二款，判決如主文。
中      華      民      國    九十二    年      三      月      七      日
                              臺灣臺中地方法院刑事第二庭
                                      法  官  許  惠  瑜
右正本證明與原本無異。
如不服本判決，應於送達後十日內向本院提出上訴狀（須附繕本），上訴於台灣高等
法院台中分院。
                                      書記官
中      華      民      國    九十二    年      三      月      七      日
附錄法條：
毒品危害防制條例第十條
施用第一級毒品者，處有期徒刑六月以上五年以下有期徒刑。
施用第二級毒品者，處三年以下有期徒刑。


司法院資訊處製作；財團法人民間司法改革基金會備份。
